最高法院刑事判決　　　　　　九十六年度台上字第七四四一號
上　訴　人　甲○○
　　　　　　乙○○
上列上訴人等因違反槍砲彈藥刀械管制條例案件，不服台灣高等
法院台南分院中華民國九十四年十二月七日第二審判決（九十四
年度上訴字第一六七號，起訴案號：台灣嘉義地方法院檢察署九
十三年度偵字第一五一七、二０四０號），提起上訴，本院判決
如下：
    主  文
原判決關於甲○○、乙○○部分撤銷，發回台灣高等法院台南分
院。
    理  由
本件原判決認定上訴人甲○○、乙○○有原判決事實欄所載犯行
，因而撤銷第一審關於上訴人等部分之科刑判決，改判分別論處
甲○○共同連續未經許可，販賣槍砲之主要組成零件，及依牽連
犯關係從一重論處甲○○共同未經許可，販賣（原判決主文贅載
其他二字）可發射子彈具有殺傷力之改造手槍等罪刑；及論處乙
○○未經許可，持有可發射子彈具有殺傷力之改造手槍罪刑。固
非無見。
惟查：(一)有罪判決書應分別記載犯罪事實及理由，而事實一欄，
為判斷其適用法令當否之準據，法院應將依職權認定與論罪科刑
有關之事實，翔實記載，然後於理由內逐一說明其憑以認定之證
據，並使事實認定與理由說明，互相適合，方為合法。倘若事實
認定與理由說明，不相一致，或事實或理由欄內之記載，前後齟
齬，按諸刑事訴訟法第三百七十九條第十四款後段規定，均屬判
決理由矛盾，當然違背法令。本件原判決於事實欄認定：已判決
確定之謝宗霏先後於民國九十二年十一月間某日、同年十二月間
某日、九十三年三月三十一日，將其所購得之槍管其中三支交付
予甲○○，囑由甲○○以每支新台幣（下同）七千元至九千元之
價格出售予他人。前二支槍管，甲○○於九十三年二月間某日，
先後二次各以每支七千元之價格售予真實姓名年籍不詳、綽號「
俊明」之成年男子，惟上開九十三年三月三十一日所交付之該支
槍管（即如原判決附表三所示之槍管一支），甲○○未及售出即
為警查獲等情。並於理由內說明，甲○○於偵查中供陳有向謝宗
霏取得槍管三支販賣予「俊明」（二支）等情不諱（原判決第五
頁）。惟原判決於論罪科刑時竟又稱：甲○○先後三次共同販賣
槍管之行為，時間緊接、犯罪構成要件相同，顯係基於概括犯意
為之，應依（修正前）刑法第五十六條連續犯規定論以一罪，並
加重其刑云云（原判決第十三頁）。就販賣槍管行為之次數，顯
有判決理由矛盾之違誤。原判決理由復謂惟謝宗霏於九十二年十
一月間即將槍管交予甲○○販賣，而改造手槍則係謝宗霏於九十
三年二月初製造完成，始於九十三年二月十四日與甲○○販賣予
李昆樺等情，因認甲○○所辯，該二罪應成立連續犯等語，並不
足取（原判決第十三頁）。然依原判決認定之事實，謝宗霏於九
十三年三月三十一日，尚交付甲○○如原判決附表三所示之槍管
一支，甲○○未及售出即為警查獲。是原判決依理由內上揭關於
謝宗霏交付槍管時間之敘述，為該二罪不成立連續犯之基礎，亦
有未洽。(二)當事人在審判期日前，或審判期日，聲請調查之證據
，如法院未予調查，又未認其無調查之必要，以裁定駁回之，亦
未於判決理由內予以說明，自屬理由不備。經查乙○○曾於九十
年間持有改造手槍，於九十三年一月十六日被查獲，經台灣嘉義
地方法院於同年三月三十一日判決確定，有該院九十三年度訴字
第一０九號判決書在卷可稽（見原審卷一第一五六、一五七頁）
。本件原判決事實則認定乙○○係於九十二年初某日，持有改造
手槍及子彈，於九十三年三月三日被查獲等情。乙○○於原審曾
聲請調閱前案卷宗，以查明本件與前案有無同一案件之關係（同
上卷第一五三、一五四頁）。此攸關上訴人之利益，原審未予調
查，亦未於判決內說明理由，自有調查未盡及判決理由不備之違
法。上訴意旨執以指摘原判決此部分不當，非無理由，應認原判
決此部分有撤銷發回更審之原因。
據上論結，應依刑事訴訟法第三百九十七條、第四百零一條，判
決如主文。
中　　華　　民　　國　九十六　年　 十二 　月　二十一　日
                      最高法院刑事第九庭
                          審判長法官  洪　清　江
                                法官  石　木　欽
                                法官  李　伯　道
                                法官  韓　金　秀
                                法官  陳　晴　教
      本件正本證明與原本無異
                                      書  記  官
中　　華　　民　　國　九十七　年　  一    月　　七    日
                                                      Ｅ
